【裁判字號】    95,上更(一)緝,2
【裁判日期】    950616
【裁判案由】    銀行法等
【裁判全文】
臺灣高等法院刑事判決             95年度上更(一)緝字第2號
上  訴  人
即  被  告  丙○○
                    號
選任辯護人  毛仁全  律師
上列上訴人因銀行法等案件，不服臺灣臺北地方法院90年度訴字
第998號，中華民國91年3月21日第一審判決（起訴案號：臺灣臺
北地方法院檢察署89年度偵字第22343號），提起上訴，判決後
經最高法院撤銷發回更審，本院判決如下：
    主  文
原判決關於丙○○部分撤銷。
丙○○共同違反除法律另有規定外，非銀行不得辦理國內外戊○○○之規定，處有期徒刑貳年，緩刑伍年。扣案如附表所示之物
均沒收。
    事  實
一、丙○○在臺北市松山區○○○路四二七巷十七號三樓，開設
    之「昭通國際貿易股份有限公司」（下稱昭通公司）係未經
    設立登記之公司，並非依銀行法組織登記，經營銀行業務之
    機構，明知除依法律規定外，非銀行不得辦理國內外戊○○○，竟自民國八十五年間某日起，在上址以昭通公司名義，
    經營新台幣與人民幣間之戊○○○，起初在在中國大陸廣東
    東莞及台灣各設立一個據點，爾後因業務擴張，於八十七年
    間在香港設立據點，後與曾因賭博案件，經臺灣板橋地方法
    院於八十四年十二月六日判處有期徒刑十月確定，於八十六
    年五月十五日縮短刑期執行完畢（原審誤為同年十月二十六
    日執行完畢），猶不知悔改之舊識乙○○談及此等昭通公司
    經營之新台幣與人民幣間之戊○○○，乙○○認有利可圖，
    即基於共同之犯意聯絡及行為分擔，藉前開未經合法設立之
    昭通公司名義，自八十七年十月底起（原審誤為八十六年底
    ），共同經營地下戊○○○，八十九年間分別在廣東番禺、
    上海設立據點（聯絡處），由乙○○為昭通公司在中國大陸
    地區東莞、上海及廣東番禺等地三個據點之負責人，負責收
    受、兌換前開新台幣與人民幣間之戊○○○，而東莞聯絡人
    為林百祿，上海聯絡人為吳肇喜，番禺聯絡人為陳威村（利
    ）（丙○○之弟），香港委託林明輝負責，台灣則由丙○○
    負責，尚僱用庚○○處理業務、丙○○之姊陳金利擔任會計
    ，分別負責臺灣地區與中國大陸地區不特定之臺商或個人，
    兌換新台幣及人民幣，其兌換方法為先以新台幣兌換美元之
    匯率，及美元兌換人民幣之匯率計算出新臺幣兌換人民幣匯
    率後，由臺灣地區之客戶，將新臺幣匯入丙○○所指定不知
    情之丁○○等所開之銀行人頭帳戶內，再將匯款單收據註明
    中國大陸受款人姓名、電話或帳號，傳真丙○○以資證明後
    ，由中國大陸受款人於匯款當日在大陸領取人民幣。或由大
    陸客戶以同一之方式，將人民幣交付或匯入丙○○所設中國
    大陸地區之聯絡處人員或其指定之帳戶，由臺灣地區受款人
    當日在臺灣地區領取新臺幣，並由昭通公司負責人丙○○指
    定乙○○在華僑銀行民生分行開設之000-000-00000000帳號
    、世華銀行生分行00000000000帳號等供其等辦理匯款使用
    ，而賺取匯兌差額，其間，甲○○、己○○二人分別委託丙○○將人民幣十三萬四千四百元及四千元匯款至香港及大陸
    。迨於八十九年十月五日，為法務部調查局臺北市調查處據
    報實施搜索，始查悉上情，並扣得如附表丙○○所有，而與
    乙○○共同供戊○○○所用之物。
二、案經法務部調查局臺北市調查處移請臺灣臺北地方法院檢察
    署檢察官偵查起訴。
    理  由
壹、程序部分：
    本件之警訊、調查、偵訊筆錄均係於刑事訴訟法修正前製作
    完成，有各該筆錄及相關文件可稽，依刑事訴訟法施行法第
    七條之三規定：「中華民國九十二年一月十四日修正通過之
    刑事訴訟法施行前，已繫屬於各級法院之案件，其以後之訴
    訟程序，應依修正刑事訴訟法終結之。但修正刑事訴訟法施
    行前已依法定程序進行之訴訟程序，其效力不受影響。」意
    旨，可知在舊法時期已製作完成，原屬具有證據能力之警訊
    筆錄及偵訊筆錄，其效力不受修正之新法規定所影響，本院
    依法定程序進行證據之調查，自得本於調查所得之心證，自
    由採擷。況本件證人甲○○、己○○、庚○○等人於調查時
    、偵查中所為之陳述，固為被告以外之人於審判外之陳述，
    均屬傳聞證據，惟公訴人、被告及其辯護人就前開審判外之
    陳述，於本院準備程序中表示同意引為證據，且迄於言詞辯
    論終結前亦未再聲明異議，而本院審酌有關證人於偵查中向
    檢察官所為之陳述，除顯有不可信之情況者外，或於司法警
    察官或司法警察調查中所為之陳述，法院審酌該言詞陳述或
    書面陳述作成時之情況，認為適當者，亦具有證據能力，合
    先敘明。
貳、實體部分：
一、上訴人即被告之供述與辯解：
    訊據上訴人即被告丙○○坦承其以未經合法設立之昭通公司
    名義，在台灣及大陸地區廣東東莞、番禺、上海及香港等地
    ，經營新台幣與人民幣間雙向戊○○○等情（即違反公司法
    部分），惟矢口否認有何違反公訴人所指之犯行，丙○○辯
    稱：伊曾請教銀行業者，據答稱銀行並無經營台灣與大陸地
    區戊○○○，故伊之行為並不違法云云。
二、認定犯罪事實所憑之證據及理由：
  (一)昭通公司並未合法設立，並以該公司名義，在台灣與大陸地
    區，從事新台幣與人民幣人民幣之事實，業據被告丙○○於
    法務部調查局臺北市調查處（下稱臺北市調查處）、及與同
    案被告乙○○在偵查、原審及本院審理時供承在卷（見偵查
    卷第六頁至第十頁、第四十三頁至第四十六頁、原審卷第五
    十八頁、第七十頁、第一○三頁、第一○四頁、第一五四頁
    、本院上訴審卷九十一年五月一日訊問筆錄、同年月三十日
    審判筆錄、本院95年5月26日審判程序筆錄），證人甲○○
    、己○○於法務部調查局台北市調查處調查時，已就其等二
    人分別委託丙○○將人民幣十三萬四千四百元及四千元匯款
    至香港及大陸之事實供述甚詳，復有財團法人金融聯合徵信
    中心查詢結果一紙在卷可稽（見原審卷第十七頁）；又被告
    自八十五年間某日起，在上址以昭通公司名義，經營新台幣
    與人民幣間之戊○○○，起初在在中國大陸廣東東莞及台灣
    各設立一個據點，爾後因業務擴張，於八十七年間在香港設
    立據點，後與同案被告乙○○二人自八十七年十月底起，共
    同經營地下戊○○○，八十九年間分別在廣東番禺、上海設
    立據點（聯絡處），由乙○○為昭通公司在中國大陸地區東
    莞、上海及廣東番禺等地三個據點之負責人，負責收受、兌
    換前開新台幣與人民幣間之戊○○○，而東莞聯絡人為林百
    祿，上海聯絡人為吳肇喜，番禺聯絡人為陳威村（利）（丙○○之弟），香港委託林明輝負責，台灣則由丙○○負責，
    尚僱用庚○○處理業務、丙○○之姊陳金利擔任會計，分別
    負責臺灣地區與中國大陸地區不特定之臺商或個人，兌換新
    台幣及人民幣等情，業經被告供認在卷，復據證人即昭通公
    司職員庚○○、客戶甲○○（起訴書誤載為何雅儀）、客戶
    己○○於臺北市調查處調查中證述屬實（見偵卷第十一頁至
    第十七頁），並有如附表一所示之物扣案（見偵查卷第二十
    八頁至第三十頁）可資佐證。
  (二)又銀行依規定固不得辦理新台幣與人民幣間戊○○○，然非
    銀行辦理此等業務，應認已違反銀行法第二十九條有關非銀
    行不得辦理國內外戊○○○之規定，此有財政部金融局九十
    年十月十一日台融局（一）字第０九００００三二九七號函
    文，及中央銀行外匯局九十年十一月三十日（九十）台央外
    柒字第五四九四四號函文各一紙在卷足參（分見原審卷第四
    十一頁及第一一三頁）。而關於銀行法第二十九條第一項之
    所謂「辦理國內外戊○○○」，係指經營接受匯款人委託將
    款項自國內甲地匯往國內乙地交付國內乙地、自國內（外）
    匯往國外（內）交付國外（內）受款人之業務；亦即凡行為
    人不經由現金之運輸，而藉與在他地之分支機構或特定人間
    之資金清算，經常為其客戶辦理異地間款項之收付，以清理
    客戶與第三人間債權債務關係或完成資金轉移之行為，均屬
    銀行法上之「戊○○○」，此有中央銀行外匯局（八十五）
    台央外柒字第二五一九號函文，及財政部八十五年九月四日
    台融局（一）字第八五二四九五０五號函文各一紙附卷足憑
    （分見原審卷第一一七頁及第一一五頁）。是資金款項皆得
    為戊○○○之客體，本無法定貨幣或外國貨幣等之限制，且
    人民幣雖非我中華民國所承認之法定貨幣，但卻為中國大陸
    地區內部所定之具流通性貨幣，則人民幣係屬資金、款項，
    並無疑義。從而，本件被告丙○○，未經現金之輸送，而藉
    由在中國大陸地區負責之乙○○及其他姓名年籍不詳之成年
    人士，以新台幣兌換美元，及美元兌換人民幣之匯率，訂出
    新台幣兌換人民幣之匯率後，將有需求之台商或個人之資金
    ，先在臺灣匯入相當數額之新台幣，再在大陸地區領取等值
    人民幣，或先在大陸地區匯入相當數額之人民幣（原審誤植
    為新台幣），再在臺灣地區領取等值新台幣此等方式，為不
    特定之客人完成資金之移轉，即具有將款項由甲地匯往乙地
    之功能，屬於辦理戊○○○之範圍。應受銀行法第二十九條
    第一項規定之規範自明。
  (三)被告丙○○以：伊曾請教銀行業者，據答稱銀行並無經營台
    灣與大陸地區戊○○○，故伊之行為並不違法等情云云，查
    依現行法規，中央主管機關固未核准人民幣進出入臺灣地區
    以兌換新台幣，且未准許銀行經營新台幣匯兌人民幣之業務
    ，惟被告所為既屬辦理國內外戊○○○之行為，業如前述，
    並不因目前銀行亦不得辦理此項業務而影響其行為性質之認
    定，自不得以該業務政府尚未開放准許銀行經營為由，主張
    不罰。被告行為為法所不許，已如上述，且未據提出有何權
    責機關，告知其此舉為合法之證據以供查證，徒空口辯解，
    自不足憑信；又不得因不知法律而免除刑事責任，觀諸刑法
    第十六條前段規定自明，其不能以共犯自行認定並告知不違
    法即獲免責，為常人所知，是乙○○縱係因丙○○告知此行
    為並不違法始參與該項人民幣與新台幣戊○○○屬實，亦自
    能遽以免除其刑事責任。
  (四)查共同被告其賀係於八十七年八月二十九日出境至大陸地區
    ，此有內政部警政署入出境管理局九十一年五月六日境信昌
    字第○九一○○二七一五七號函檢送乙○○出入境紀錄表附
    本院卷足憑，而共同被告乙○○於入境大陸地區二、三月後
    ，始與丙○○從事戊○○○等情，亦據乙○○供述在卷，足
    認乙○○於入境大陸後之八十七年十月底起始參與兩岸戊○○○，乙○○就其參與昭通公司經營戊○○○，自與丙○○
    有犯意聯絡及行為分擔；另林百祿、吳肇喜、陳威村（利）
    （丙○○之弟）、林明輝分別擔任東莞、上海、番禺聯絡人
    ，庚○○處理台灣業務，陳金利擔任會計，就臺灣地區與中
    國大陸地區不特定之臺商或個人，兌換新台幣及人民幣戊○○○，均有犯意聯絡及行為分擔，至明。
  (五)綜上所述，本件被告丙○○所辯顯不足採，被告犯行明確，
    應依法論科。
三、論罪：
  (一)被告丙○○行為後，銀行法業於八十九年十一月一日修正，
    並自同年月三日起生效，原銀行法第一百二十五條第一項規
    定：「違反第二十九條第一項之規定者，處一年以上七年以
    下有期徒刑，得併科新台幣三百萬元以下罰金。」已修正為
    ：「違反第二十九條第一項之規定者，處三年以上十年以下
    有期徒刑，得併科新台幣一億元以下罰金。」，經比較新舊
    法，以舊法之規定有利於被告，依刑法第二條第一項但書之
    規定，應依修正前之銀行法予以處斷。另被告丙○○行為後
    ，公司法第十九條第二項已於九十年十一月十二日修正公布
    施行，惟法定刑度新舊法均同，無新舊法輕重比較問題，應
    適用裁判時法處斷。
  (二)核被告丙○○所為，均係違反修正前銀行法第二十九條第一
    項規定，應依同法第一百二十五條第一項規定處罰，及犯裁
    判時公司法第十九條第二項、第一項之罪。
  (三)被告與乙○○（入境大陸後之八十七年十月底起）及林百祿
    、吳肇喜、陳威村（利）（丙○○之弟）、林明輝，均有犯
    意聯絡及行為分擔。
  (四)所犯上開二罪之間有方法結果之牽連關係，應從一重論以修
    正前之銀行法第一百二十五條第一項之罪。而被告從事前開
    所述戊○○○之行為，性質上為繼續犯，屬於包括一罪，無
    連續犯之適用，附此敘明。
四、原審以被告丙○○罪證明確，予以論罪科刑，固非無見，惟
    ：(一)按有罪之判決書，應記載犯罪之事實，諸凡有關犯罪之
    時間、地點、方法、態樣，以及適用法律有關之事項，均應
    為詳實之記載，始足為適用法律之依據。原審認定上訴人以
    昭通公司名義，經營新台幣與人民幣間之戊○○○，並在中
    國大陸廣東東莞、番禺、上海及香港等地設立聯絡處，自任
    負責人，並在台灣、大陸地區，僱用已成年姓名年籍不詳之
    人，分別負責台灣地區與中國大陸地區不特定之台商或個人
    ，兌換新台幣及人民幣等情。惟依據丙○○於法務部調查局
    台北市調查處詢問時供稱：「目前香港委託林明輝負責，大
    陸三個據點均委由乙○○負責，東莞聯絡人為林百祿，上海
    聯絡人為吳肇喜，番禺聯絡人為陳威村，台灣則由我負責。
    」（見偵查卷第六頁背面、第七頁）；證人庚○○證稱：「
    台灣公司除我外，尚有丙○○之姊陳金利，亦擔任會計，…
    …香港聯絡人為林明輝，東莞、上海、番禺的聯絡人分別為
    林百祿、吳肇喜、陳威利（丙○○之弟）」（見同上卷第十
    一頁背面）。如果無訛，丙○○所僱用之人員，似尚有陳金
    利、林明輝、林百祿、吳肇喜、陳威利等人。彼等與丙○○
    、乙○○是否有犯意聯絡及行為分擔之共同正犯關係？原審
    未調查審認，僅於事實籠統記載丙○○僱用不詳姓名人負責
    ，難認已盡調查能事及有不適用法則之違法。(二)同案被告乙○○供稱於出境大陸後二、三個月始參與丙○○從事兩岸戊○○○，原審未據詳查其於八十七年八月二十九日出境之事
    實，而遽認為八十六年底出獄後某日，即與丙○○共犯上開
    犯行，其共犯期間相差約十個月之久，容有未洽。(三)被告犯
    罪後，公司法第十九條第二項已於九十年十一月十二日修正
    公布施行，原判決未比較新舊法之適用，亦有疏失。被告上
    訴，否認犯罪指摘原判決不當，雖無理由，然原判決既有上
    開可議之處，而無可維持，應由本院就被告丙○○部分予以
    撤銷改判。爰審酌被告丙○○犯罪時間、對國家金融秩序之
    危害程度、犯罪之動機、目的、所受之刺激、手段、品行、
    智識程度、所生危害及犯罪後之態度等一切情狀，量處如主
    文第二項所示之刑，以資懲儆。按刑事訴訟法第三百七十條
    所定禁止不利益變更之法則，其所謂不利益，應從第一審及
    第二審判決所宣告主文之刑（刑名及刑度）形式上比較外，
    尚須總體的綜合觀察，將二判決對應比較，凡使被告之自由
    、財產、名譽等受較大損害者，即有實質上之不利益。緩刑
    之宣告，本質上無異恩赦，得消滅刑罰權之效果，故在法律
    上或社會上之價值判斷，顯對被告有利，若無同條但書所定
    例外情形，將第一審諭知之緩刑宣告撤銷，即屬不利益變更
    。原審以被告丙○○前未曾受有期徒刑以上刑之宣告，此有
    臺灣高等法院檢察署刑案紀錄簡覆表一紙附卷足參，因一時
    失慮，偶罹刑典，事後已深具悔意，經此刑之宣告後，應知
    警惕而無再犯之虞，本院因認暫不執行其刑為當，予以宣告
    緩刑，經查並無刑事訴訟法第三百七十條但書所定例外之情
    形，仍援第一審諭知丙○○緩刑宣告之例，予以宣告緩刑五
    年，用啟自新。扣案如附表所示之物，為被告丙○○所有，
    而與同案被告乙○○共同供犯罪所用之物，業據被告丙○○
    自承於卷（原審卷第一五五頁），爰依刑法第三十八條第一
    項第二款規定，宣告沒收，併此敘明。
五、併辦部分：
    至於法務部調查局於九十一年十月一日以肆字第0914344780
    0號請求移送併案審理意旨略以：被告丙○○於前案訴訟審
    理期間，仍利用陳慈懿、吳秋玉、林四川、陳金利、許惠菁
    、林百祿、劉騰鴻、林明輝等名義在台北市第五信用合作社
    中山分社設立人頭帳戶繼續從事國內廠商匯款、大陸解款之
    地下通匯業務，亦涉嫌違反銀行法罪嫌，惟查，參以黃瑜玲
    、陳慈懿調查筆錄及吳秋玉、林四川等七名在台北市第五信
    用合作社中山分社設立人頭帳戶、九十一年七月交易明細與
    利用渠等帳戶提領紀錄資料，從事不法之地下通匯業務時間
    在九十一年間，而本案係於八十九年十月五日為法務部調查
    局臺北市調查處據報實施搜索查獲，行為時間自八十五年間
    某日起，相隔時間將近兩年，縱係被告所為，亦屬另行起意
    ，難謂有裁判上一罪之連續關係，本院自難併予審理，應退
    回檢察官依法妥適處理。
六、適用法律：
據上論斷，應依刑事訴訟法第三百九十九條第一項前段、第三百
六十四條、第二百九十九條第一項前段，修正前銀行法第一百二
十五條第一項、第二十九條第一項，公司法第十九條第二項、第
一項，刑法第二條第一項但書、第十一條前段、第二十八條、第
五十五條、第四十七條、第三十八條第一項第二款，判決如主文
。
本案經檢察官鄭龍照到庭執行職務。
中    華    民    國    95    年    6     月    16    日
                  刑事第十八庭審判長法  官  溫耀源
                                    法  官  蔡國在
                                    法  官  邱同印
以上正本證明與原本無異。
如不服本判決，應於收受送達後十日內向本院提出上訴書狀，其
未敘述上訴之理由者並得於提起上訴後十日內向本院補提理由書
（均須按他造當事人之人數附繕本）。
                                    書記官  莊昭樹
中    華    民    國    95    年    6     月    16    日
附錄：本案論罪科刑法條全文
公司法第十九條
未經設立登記，不得以公司名義經營業務或為其他法律行為。
違反前項規定者，行為人各處一年以下有期徒刑、拘役或科或併
科新臺幣十五萬元以下罰金，並自負其責；行為人有二人以上者
，連帶負責，並由主管機關禁止其使用公司名稱。
銀行法第二十九條
除法律另有規定者外，非銀行不得經營收受存款、受託經理信託
資金、公眾財產或辦理國內外戊○○○。
違反前項規定者，由主管機關或目的事業主管機關會同司法警察
機關取締，並移送法辦；如屬法人組織，其負責人對有關債務，
應負連帶清償責任。執行前項任務時，得依法搜索扣押被取締者
之會計帳簿及文件，並得拆除其標誌等設施或為其他必要之處置
。
修正前銀行法第一百二十五條
違反第二十九條第一項之規定者，處一年以上七年以下有期徒刑
，得併科新臺幣三百萬以下罰金。
法人犯前項之罪者，處罰其行為負責人。
附表：
┌──────┬──────────┬───────┬─────────┐
│ 編     號  │  物  品  名  稱    │   數   量    │  備        註    │
├──────┼──────────┼───────┼─────────┤
│            │                    │              │被告丙○○所有供犯│
│  一之一    │  現  金  帳  冊    │   一  冊     │罪（匯兌）所用之物│
│            │                    │              │。                │
├──────┼──────────┼───────┼─────────┤
│            │                    │              │被告丙○○所有供犯│
│  一之二    │  現  金  帳  冊    │   一  冊     │罪（匯兌）所用之物│
│            │                    │              │。                │
├──────┼──────────┼───────┼─────────┤
│            │                    │              │被告丙○○所有供犯│
│  一之三    │  日    記    帳    │   一  冊     │罪（匯兌）所用之物│
│            │                    │              │。                │
├──────┼──────────┼───────┼─────────┤
│            │                    │              │被告丙○○所有供犯│
│  一之四    │  現  金  帳  冊    │   一  冊     │罪（匯兌）所用之物│
│            │                    │              │。                │
├──────┼──────────┼───────┼─────────┤
│            │                    │              │被告丙○○所有供犯│
│  一之五    │  現  金  帳  冊    │   一  冊     │罪（匯兌）所用之物│
│            │                    │              │。                │
├──────┼──────────┼───────┼─────────┤
│            │                    │              │被告丙○○所有供犯│
│  一之六    │  現  金  帳  冊    │   一  冊     │罪（匯兌）所用之物│
│            │                    │              │。                │
├──────┼──────────┼───────┼─────────┤
│  二之一至  │  客戶資料及客戶    │              │被告丙○○所有供犯│
│  二之三    │  帳戶資料          │   三  冊     │罪（匯兌）所用之物│
│            │                    │              │。                │
├──────┼──────────┼───────┼─────────┤
│            │                    │              │被告丙○○所有供犯│
│     三     │  支 票 登 記 簿    │   一  冊     │罪（匯兌）所用之物│
│            │                    │              │。                │
├──────┼──────────┼───────┼─────────┤
│  四之一至  │                    │              │被告丙○○所有供犯│
│  四之十四  │  銀  行  存  摺    │   十四冊     │罪（匯兌）所用之物│
│            │                    │              │。                │
├──────┼──────────┼───────┼─────────┤
│            │                    │              │被告丙○○所有供犯│
│     五     │  銀 行 存 摺 影 本 │   一  冊     │罪（匯兌）所用之物│
│            │                    │              │。                │
├──────┼──────────┼───────┼─────────┤
│            │                    │              │被告丙○○所有供犯│
│     六     │  匯 款 對 帳 單    │   一  冊     │罪（匯兌）所用之物│
│            │                    │              │。                │
├──────┼──────────┼───────┼─────────┤
│            │                    │              │被告丙○○所有供犯│
│     七     │  電  話  資  料    │   一  份     │罪（匯兌）所用之物│
│            │                    │              │。                │
├──────┼──────────┼───────┼─────────┤
│            │                    │              │被告丙○○所有供犯│
│     八     │  對    帳    單    │   一  冊     │罪（匯兌）所用之物│
│            │                    │              │。                │
├──────┼──────────┼───────┼─────────┤
│            │                    │              │被告丙○○所有供犯│
│     九     │  月    結    單    │   一  冊     │罪（匯兌）所用之物│
│            │                    │              │。                │
├──────┼──────────┼───────┼─────────┤
│            │                    │              │被告丙○○所有供犯│
│     十     │  支  票  存  根    │   一  冊     │罪（匯兌）所用之物│
│            │                    │              │。                │
├──────┼──────────┼───────┼─────────┤
│            │                    │              │被告丙○○所有供犯│
│   十  一   │  客 戶 帳 戶 資 料 │   一  冊     │罪（匯兌）所用之物│
│            │                    │              │。                │
├──────┼──────────┼───────┼─────────┤
│            │                    │              │被告丙○○所有供犯│
│   十  二   │  人 頭 帳 戶 資 料 │   一  冊     │罪（匯兌）所用之物│
│            │                    │              │。                │
├──────┼──────────┼───────┼─────────┤
│            │                    │              │被告丙○○所有供犯│
│   十  三   │  銀 行 匯 款 單    │   一  冊     │罪（匯兌）所用之物│
│            │                    │              │。                │
├──────┼──────────┼───────┼─────────┤
│            │                    │              │被告丙○○所有供犯│
│   十  四   │  華僑銀行匯款水單  │   一  冊     │罪（匯兌）所用之物│
│            │                    │              │。                │
├──────┼──────────┼───────┼─────────┤
│            │                    │              │被告丙○○所有供犯│
│   十  五   │  每日資金餘額資料  │   一  冊     │罪（匯兌）所用之物│
│            │  （一）            │              │。                │
│            │                    │              │                  │
├──────┼──────────┼───────┼─────────┤
│            │                    │              │被告丙○○所有供犯│
│   十  六   │  每日資金餘額資料  │   一  冊     │罪（匯兌）所用之物│
│            │  （二）            │              │。                │
├──────┼──────────┼───────┼─────────┤
│            │                    │              │被告丙○○所有供犯│
│   十  七   │  大陸客戶指定臺灣  │   一  冊     │罪（匯兌）所用之物│
│            │  受款人資料（一）  │              │。                │
│            │                    │              │                  │
├──────┼──────────┼───────┼─────────┤
│            │                    │              │被告丙○○所有供犯│
│   十  八   │  大陸客戶指定臺灣  │   一  冊     │罪（匯兌）所用之物│
│            │  受款人資料（二）  │              │。                │
│            │                    │              │                  │
├──────┼──────────┼───────┼─────────┤
│            │                    │              │被告丙○○所有供犯│
│   十  九   │  股  東  資  料    │  一份（五頁）│罪（匯兌）所用之物│
│            │                    │              │。                │
├──────┼──────────┼───────┼─────────┤
│            │                    │              │被告丙○○所有供犯│
│   二  十   │  二 聯 估 價 單    │   一  冊     │罪（匯兌）所用之物│
│            │                    │              │。                │
├──────┼──────────┼───────┼─────────┤
│            │                    │              │被告丙○○所有供犯│
│   二十一   │  每 日 現 金 餘 額 │   一  冊     │罪（匯兌）所用之物│
│            │                    │              │。                │
└──────┴──────────┴───────┴─────────┘


司法院資訊處製作；財團法人民間司法改革基金會備份。
